Inventaris van de archieven van de Arrondissementsingenieurs van Rijkswaterstaat in Zuid-Holland
Nationaal Archief, Den Haag
Gorinchem, 1842, 1844-1845
Gouda, 1842
Woerden, 1842-1843, 1845
Alblasserdam, 1845
Leiden, 1846-1847
1829 90, 92
1830 74-76
1831 63
1838 25, 85
1842 90, 92, 99, 161, 356
1843 96-97, 104-106, 392-393
1844 36, 99-102, 114, 128, 210-211
1845 13, 21, 95-96, 109, 465
1846 252
1847 123, 137, 199
Kanalen en vaarten
Zie voor bestekken: 'Bestekken en aanbestedingen'.
Kanaal van Steenenhoek
Steenenhoek, kanaal van -, 1828-1831, 1834-1839, 1841-1847
Gorinchem, 1832
1828 231
1829 238
1830 193-194
1831 146
1834 165
1835 179
1836 187
1837 223, 226
1838 217-218, 229
1839 227-229
1841 247-248
1842 246
1843 283
1844 318, 327-328
1845 330, 332
1846 377, 383-384
1847 349
Kanaal door Voorne
Voorne, kanaal door-, 1827-1828, 1831, 1834-1848
1827 224
1828 275
1831 161
1834 181, 184-196
1835 189-209
1836 203-223
1837 239-273
1838 241-269
1839 241-273
1840 241-258
1841 261-278
1842 269-289
1843 305-318, 327-331
1844 345-348, 352-366
1845 351-364, 369-382, 387-388
1846 399-427
1847 373-388, 392-394
1848 357-367, 369-377
Uitwateringskanaal te Katwijk
Voorne, kanaal door-, 1827-1828, 1831, 1834-1848
Zie ook 'Droogmakerijen en verveningen: De Haarlemmermeer'.
Katwijkse kanaal, 1832-1833
Rijnland, hoogheemraadschap van -, 1845-1848
1832 79
1833 83
1845 297-298
1846 336-337
1847 320
1848 302
Uitwateringskanaal te Scheveningen
Zie voor de uitwatering van Naaldwijk, 's-Gravenzande, Monster, de Lier, Loosduinen en Wateringen: 'Delfland, hoogheemraadschap van-, 1832-1834'.
Delfland, hoogheemraadschap van -, 1835-1840
1835 38, 40-41
1836 34
1837 43-45
1838 49
1840 49
Zederikkanaal
Zederikkanaal, 1827-1837, 1840-1848
1827 317-353
1828 378-404
1829 323-332
1830 244-245
1831 181-182, 194-196
1832 189-190
1833 185
1834 219, 227
1835 247, 250-251
1836 260-264
1837 322
1840 298
1841 361-375
1842 407-424, 432-433
1843 421-430, 438-445
1844 462-482
1845 473-482, 493-498, 501-503
1846 518-538
1847 489-499
1848 465-474, 483-487
Overige kanalen en vaarten
Betreft:
De Delftse Schie, 1845
Project-Kanaal door Overflakkee, 1836-1839
Vaart van Leerdam tot in de Hubertvliet, 1827-1828
De Schie, trekvaart van Delft naar Rotterdam, 1845
Flakkee, eiland Over-, kanaal enz., 1836-1839
Leerdam, 1827-1828
1827 132
1828 130
1836 49-54
1838 37-38
1839 62-63
1845 319
Molens en stoomwerktuigen
Zie ook: 'Kanalen en vaarten'.
Zie ook: 'Rivieren'.
Zie ook: 'Droogmakerijen en verveningen'.
Waterwerktuigen, 1827-1830, 1832-1833, 1840-1841, 1844, 1848
Molens, 1828-1829, 1838
Heemraadschappen, dijkcolleges en polderbesturen, 1830-1831, 1838-1839, 1845
Krimpenerwaard, hoogheemraadschap van de -, 1831, 1847
Broekhuizen, 1834
Stoomwerktuigen, 1827, 1841
Machines van ijzer en hout, 1845
Woerden, 1845
Baggerbengel, 1847
1827 199, 234-235
1828 138, 281-283
1829 156, 237, 267-268
1830 71, 208
1831 61, 81
1832 168
1833 170
1834 9, 170
1838 96-97, 171
1839 96, 108, 165
1840 286
1841 145, 351, 453
1844 453
1845 135-136, 221, 459
1847 47, 177
1848 456
Rivieren
Zie voor bestekken: 'Bestekken en aanbestedingen'.
Algemeen
Rivieren algemeen, 1827-1830, 1835, 1837-1848
1827 179
1828 196-202
1829 201-207
1830 169
1835 158-159
1837 203
1838 207
1839 213
1840 209
1841 226
1842 232-233
1843 259-260
1844 288, 294
1845 292-293
1846 334-335
1847 317
1848 299-300
Waarnemingen van de rivierhoogten
Peilingen en peilschalen, opnemingen- en peilingen, 1828-1831-1835, 1837-1841, 1843-1848
Waarnemingen van de rivierhoogten, 1827-1848
1827 229-233
1828 156, 277-280
1829 261-263
1830 205-207, 217
1831 122, 163-165
1832 123, 165-167
1833 117, 159-161
1834 139, 199-201, 204
1835 147, 217-219, 222
1836 231-233
1837 187, 299-302
1838 189-190, 285-288
1839 197, 285-288
1840 192, 265-268
1841 207, 287-290
1842 297-299
1843 245, 333-335, 410
1844 269, 375-378
1845 278, 393-396
1846 325, 439-441
1847 285, 298, 401-402
1848 270, 281, 389-390, 404
Bijzonder
Het Brielse spuiwater
Brielse spuiwater, Brielle, stad, 1827-1848
Aardhalingen, 1829
1827 11
1828 10
1829 11, 21
1830 18-19
1831 9
1832 9
1833 9
1834 9
1835 12
1836 9, 16
1837 14
1838 13
1839 15-35
1840 14
1841 15
1842 22
1843 26
1844 28
1845 21
1846 27
1847 30
1848 29, 38-39, 41
Het Haringvliet
Haringvliet, rivier 't-, 1836-1838, 1840-1847
Rotterdam, 1836
1836 87, 167
1837 99
1838 107
1840 103
1841 110-112, 114
1842 109-110, 121
1843 129-130, 140-142, 147-150
1844 146-147, 151, 159-166
1845 137-140, 159-160, 163
1846 156-159, 165
1847 159
De Hollandse IJssel
IJssel en IJsseldijken, 1827-1830, 1832-1848
1827 313
1828 367
1829 319-320
1830 230
1832 185
1833 175
1834 216-217
1835 237
1836 251
1837 307-308
1838 309-311
1839 322-324
1840 291-292
1841 353-355
1842 403
1843 418
1844 455-456, 458
1845 469
1847 486-487
1848 462-463
De Lek
Zie ook: 'De Noord'.
Kribben en rivierwerken in de Lek, 1827-1834
Kribben en rivierwerken in de Lek en de Noord, 1835-1848
Lek, rivier de -, 1827
Lek en Lekdijken, 1829-1831, 1834-1835, 1828, 1840-1842, 1844-1848
1827 103-107, 125-126
1828 83-87, 89, 125-128
1829 86, 97-103, 128-131, 136-141, 142
1830 83-86, 104-108, 110
1831 69-70, 79, 93-94
1832 69-70, 87-88
1833 69-70, 87-88
1834 81, 97, 169
1835 85, 103-105, 174
1836 93-94, 122-123
1837 107-109, 115, 138, 140
1838 113-115, 139-140
1839 117-118, 139-140, 144, 151, 154
1840 111, 132, 138
1841 126, 145-146, 152, 161, 163
1842 128-129, 154-155, 162
1843 157, 173-175, 193-198, 201-202
1844 183, 197-200, 221
1845 173, 199-201, 208-209
1846 192-194, 227-231
1847 178-179, 202-204
1848 161-162, 168, 187-189, 197
De Linge
Zie ook voor de Linge-sluizen: 'Sluiswerken, rijks'.
De Linge, 1827-1829, 1839
Lingewerken, -dijken en -sluizen, 1827-1848
1827 119-121, 124, 127
1828 121-124
1829 132, 134-135
1830 112-113
1831 87
1832 91-92
1833 89
1834 98-100, 106
1835 102, 106-107
1836 121
1837 137
1838 150-151
1839 142
1839 142, 147
1840 133, 142
1841 154-160
1842 149-151
1843 190-192
1844 203-204, 213-214, 216-219
1845 194-198, 205-206, 210-211, 214-215, 219-220
1846 219-222, 241-244
1847 213-214
1848 190-191, 195
De Maas
Kribben en rivierwerken in de Oude en Nieuwe Maas, Dordtse Kil, 1827-1834, 1836
Maas, rivier de -, 1827-1848
Kribben en rivierwerken in de Oude en Nieuwe Maas, Dordtse Kil en het Spui, 1835, 1837-1848
Dordtse Kil, 1841-1844, 1847
1827 113-116, 143-144
1828 95-103, 135-136
1829 111-115, 147-149
1830 93-96, 127-129
1831 75-78, 103-104
1832 75-76, 83, 105-106
1833 77-78, 103-104
1834 88-89, 117-119, 121
1835 89-90, 121
1836 98-99, 133-134
1837 116-120, 127-128, 153-154
1838 121-123, 163-164
1839 124-126, 166-167
1840 116-117, 158-162, 164-169
1841 47, 131-134, 169-172, 178, 180-182
1842 62, 134-136, 172-173
1843 58, 162-163, 209-210, 215-217
1844 73, 187-188, 196, 233-234, 312, 326
1845 177-178, 188, 228-230, 237-239, 243-246
1846 202-204, 257-260, 269-271
1847 69, 184, 231-238, 243-244, 353
1848 165, 217-220, 228-229, 330
De Merwede
Kribben en rivierwerken in Merwede en Killen, 1827-1848
Aardhalingen, 1829
Merwede, rivier de - en Killen, 1827-1833, 1835-1848
1827 108-112, 145
1828 90-94, 141-143
1829 11, 106-109, 146, 152, 156
1830 88-92, 97, 125-126
1831 71-74, 101
1832 72-73, 103-104
1833 72-75, 101
1834 83-87
1835 87, 124
1836 95-97, 101, 135
1837 110-114, 156-157
1838 116-119, 161-162, 166
1839 120, 163-164, 169-172
1840 113-114, 153-157
1841 127-130, 173-177
1842 130-132, 176-177
1843 159-161, 211-212, 219, 221-222
1844 185, 229-232, 240-242
1845 175-176, 182-183, 187, 234-236, 240-241, 247-248
1846 195-196, 261-265
1847 181-183, 239-242, 245-246
1848 163-164, 213-216, 231-232
De Noord
Zie voor de periode 1828-1840: 'de Lek'.
Noord, rivier de -, 1840-1843, 1846, 1848
1840 174, 176, 177
1841 189, 196
1842 189
1843 224
1846 282
1847 260, 263, 265, 268
1848 240-241
De Oude Rijn
Rijn, rivier de -, 1821-1832, 1847-1848
1831 132
1832 133
1847 322
1848 305
Overige rivieren
Het Spui, zie: 'de Maas'.
De Waal, zie: 'de Merwede'.
De Dordtse Kil, zie: 'de Maas'.
Botlek, rivier de -, 1839
Gouwe, rivier de -, 1841-1843
Gouda, 1848
Hartel, rivier de -, 1831
Hollands Diep, rivier het -, 1845
Spanjersdiep, 1829, 1847
1829 239
1831 62
1839 13
1841 70
1842 94
1843 78
1845 150
1847 362
1848 104
Sluizen
Zie voor sluizen in het kanaal door Voorne, en Zederikkanaal: 'Kanalen en vaarten'.
Zie voor sluizen in de haven van Hellevoetsluis: 'Zee- en havenwerken, rijks'.
Zie voor bestekken: 'Bestekken en aanbestedingen'.
Sluiswerken, provinciale
Betreft:
de Goudsche sluis bij Alphen aan den Rijn
de Mallegatsluis te Gouda
de Donkere sluis te Gouda
het sluisje aan het Amsterdamse veer te Gouda
de Sluis te Schoonhoven
Sluiswerken, provinciale -, 1827-1848
1827 192
1828 217
1829 222-223
1830 183-185, 190
1831 140-141
1832 141
1833 135-136
1834 157-159
1835 161
1836 178-179
1837 208-209
1838 209
1839 220
1840 217-218
1841 239-241
1842 240-244
1843 273-275
1844 309-311
1845 314-316
1846 363-366, 374, 376
1847 336-338, 359-360
1848 323-326
Sluiswerken, rijks
Betreft: defensieve inundatie-sluizen te Asperen, Dalem en de Linge-sluizen te Gorinchem.
Zie voor de Lingesluizen ook: 'de Linge'.
Sluiswerken, rijks -, 1827-1848
Sluizen, defensieve inundatie- aan het Spoel en te Asperen, 1827-1830
Sluizen te Gorinchem, 1832, 1841
1827 189-191, 194-197
1828 211-215, 219-222
1829 217-221, 224-227, 232-236
1830 175-182, 186-189
1831 135-138
1832 60, 137-140
1833 131-134
1834 161-163
1835 164-165
1836 175-177, 183-184
1837 210-216
1838 211-213
1839 217-219
1840 215-216
1841 85, 235-237, 243-244
1842 235-238, 249, 251
1843 269-271
1844 306-308, 321
1845 311-313
1846 361-362, 378-381
1847 339-343
1848 316-322, 340
Overige sluizen
Brielse Spuiwater, 1827
Hoogheemraadschappen, dijkcolleges, polderbesturen, 1827, 1837, 1846
Noodsluis van de Krimpenerwaard, 1827, 1831
Reeuwijk, polderbestuur van -, 1832
Delfland, hoogheemraadschap van -, 1834, 1837, 1846-1848
Delfshaven, sluizen, stad etc., 1835-1837
Vianen, hoogheemraadschap Land van -, 1838-1839
Gouda, 1843
1827 12, 96-97, 150
1831 81
1832 134
1833 129
1834 34
1835 42
1836 41, 44
1837 43-44, 50, 95, 97, 105
1838 282
1839 281
1843 99
1846 73, 148
1847 64
1848 75
Spoorwegen
Zie: 'Wegen, algemeen'.
Veren
Zie voor veren ook: 'Rivieren' en 'Wegen'.
Veren en veerdammen, 1828
Gouda, 1828-1829
Veerponten, 1829
Veren etc. over de rivieren, 1835-1837
Veren, rijks -, 1844
1828 63, 275
1829 81, 256, 259-260
1835 211
1836 225
1837 278
1844 367
Wegen
Zie voor bestekken: 'Bestekken en aanbestedingen'.
Algemeen
Wegen en bruggen in het algemeen, en verschillende, 1827-1848
Weegbruggen, hydrostatische, 1827, 1829, 1831, 1843-1844
Beplanting, 1842
1827 298-301, 312
1828 352-356
1829 301-304, 311-314
1830 222, 228
1831 176-177
1832 169
1833 162
184 208
1835 223
1836 238-240
1837 285-286
1838 291-292, 296-297
1839 289-291, 311-313, 315, 317-318
1840 270-272, 275-283
1841 291-296, 312-314, 334-336, 340-345
1842 344-354, 384-387, 399
1843 380-388, 403-405, 412
1844 415-428, 444-446
1845 431-436, 440-448, 455-457
1846 469-480, 498-505
1847 434-446, 452-460, 473-476
1848 428-436, 440-446, 448-452
Bijzonder
Haagsche Schouw - Leiden - Woerden - Utrechtse grens
Grote weg der eerste klasse nr. 5 en tolhuizen, 1827-1848
1827 257-270
1828 301-326
1829 276-288
1830 214-216
1831 169
1832 173
1835 226
1840 274
1841 315-320, 327-331
1842 315-325, 373-377
1843 353-361, 395-397, 399-401
1844 389-394, 411-414
1845 407-413, 449-453, 466-467
1846 453-457, 489-494
1847 415-419, 447-451, 461-462, 479-480
1848 405-412, 422
Hellevoetsluis - Dirksland - Herkingen
Grote weg der tweede klasse nr. 3, 1828, 1830, 1837, 1842
1828 347
1830 224
1837 292
1842 334
Maassluis - Schiedam - Delfshaven - Rotterdam
Grote weg der tweede klasse nr. 1, 1827-1832, 1834-1836, 1841-1842, 1844-1847
1827 289-291
1828 342-344
1829 297-298
1830 221
1831 172
1832 178
1834 206
1835 227, 232
1836 237
1841 324
1842 332
1844 398
1847 426
1848 421
Noordhollandse grens - 's-Gravenhage; Delft - Maassluis; over Rozenburg; Brielle - Hellevoetsluis
Grote weg der eerste klasse nr. 4 en tolhuizen, 1827-1848
1827 243-256
1828 289-300
1829 272-274
1830 211-212
1831 168
1832 172
1634 203
1835 225
1836 236
1837 289
1839 292
1841 302-311, 325
1842 304-314, 364-369, 379-380
1843 343-351
1844 382-388, 448-449
1845 401-406, 428-429
1846 447-452, 463
1847 409-411
1848 396-402
Rotterdam - Dordrecht - Willemsdorp
Grote weg der eerste klasse nr. 7 en tolhuizen, weegbruggen etc, 1827-1848
1827 273-285
1828 327-338
1829 289-293
1830 218-219
1831 170
1832 175-176
1833 113, 168
1834 134
1835 42, 226
1837 291
1841 321-322
1842 326-329, 392, 395-396
1843 362-365
1844 395-396, 403-404, 409, 433-436
1845 414-418
1846 458-462, 506-507
1847 420-424, 481
1848 413-418, 420
Rotterdam - Gouda - Oudewater - Utrechtse grens
Grote weg der tweede klasse nr. 2, 1827-1830, 1832, 1838-1839, 1842-1848
1827 293
1828 346
1829 299-300
1830 223
1832 179
1838 294
1839 294
1842 333-334
1843 369
1844 399-400
1845 421
1846 464-465
1847 427
1848 421
Rotterdam - Numansdorp
Grote weg der tweede klasse nr. 4, 1827-1828, 1830, 1833-1834, 1836-1848
1827 294, 296
1828 349
1830 224
1833 166
1834 207
1836 241
1837 293
1838 295
1839 299-305, 307-309
1840 273
l84l 332
1842 335-338
1843 371-373, 398
1844 401-402
1845 424-425, 430, 438
1846 466-468, 496
1847 430-433, 478
1848 423-426
Rotterdam - Papendrecht - Gorinchem
Zijtak van de grote weg der eerste klasse nr. 7, 1827-1830, 1841-1848
1827 287, 288
1828 339-341
1829 295
1830 220
1841 323
1842 330
1843 367
1844 397
1845 419-420
1846 462
1847 425
1848 419
Vianen - Gorinchem
Grote weg der eerste klasse nr. 3 en tolhuizen, 1827-1848
Meerkerk, gemeente, 1835-1836
Gorinchem, stad, 1834, 1837-1838
1827 237-241
1828 284-287
1829 270
1830 209
1831 167
1833 165
1834 66, 122-123, 202-203
1835 130-131
1836 131
1837 83, 288
1838 90
1841 297-300
1842 300-303, 358-363
1843 339-341
1844 379-381, 405-407
1845 397-400
1846 442-446
1847 404-406
1848 391-395
Wegen in de Hoekse Waard
Wegen in het algemeen en verschillende, 1839-1841
Wegen in de Hoekse Waard, 1842-1848
1839 290-291, 318
1840 275, 278-279, 282-283
1841 293-296, 312-314, 334-335, 340-344
1842 339-343, 382-383, 388-390
1843 374-376
1844 410, 443
1845 426
1846 469-470, 473
1847 442, 455, 459-460
1848 428, 431, 444-445
Overige wegen
Weg tussen Gouda en Bodegraven, 1827-1830, 1834-1835, 1838
Weg tussen Gouda en de Goudse sluis tot de grensafscheiding met Noord-Holland, 1827
Weg van Gouda over de Goudse sluis naar Amsterdam, 1828
Weg van het dorp Hagestein tot aan de "Hooge dijk" genaamd de Rijgerstijnschen weg, 1827
Weg van Hondsholredijk naar Kwintsheul etc. tot aan de Haanbrug bij Delft, alsmede in de gemeenten Monster en 's-Gravenzande, 1834
Weg door de polder van Middelkoop, 1827
Weg van Monster naar Maassluis, 1827, 1833-1835
Weg tussen Naaldwijk, 's-Gravenzande, Monster, Wateringen en Delft, 1835, 1837
Weg van Noordeloos naar Meerkerk, 1827
1827 297, 304-305, 307, 310
1828 63, 357
1829 81
1830 67
1833 162
1834 55-56, 209, 211
1835 56, 59, 228-229
1837 294
1838 77
Zee- en havenwerken
Zie ook: 'Kanalen en vaarten'.
Zie voor bestekken: 'Bestekken en aanbestedingen'.
Zee- en havenwerken, provinciale
Goedereede
Goedereede, zee- en havenwerken van, 1827-1848
1827 71-75
1828 55-58
1829 69-71, 80
1830 55-61
1831 43-51
1832 41-47
1833 41-47
1834 57-61
1835 60-64
1836 59-62, 64-65, 67-69
1837 65-73
1838 65-71, 79
1839 65-71, 77-78
1840 75-82
1841 79-84, 87-97
1842 75-87, 102
1843 79-92, 102-103, 109-112, 116
1844 104-112, 119-123
1845 102-108, 113-117
1846 105-110, 130-135, 141
1847 101-109
1848 108-116, 125, 132
Ooltgensplaat
Ooltgensplaat, 1827-1848
1827 151-152
1828 151-153
1829 163-166
1830 145-146
1831 115
1832 113
1833 111
1834 131
1835 138
1836 148, 150
1837 181
1838 181
1839 185
1840 185
1841 198
1842 195
1843 230
1844 259
1845 261, 263
1846 296
1847 274-275
1848 249, 254
Zwartewaalse zeedijk
Zie voor werken vóór de Zwartewaalse zeedijk: 'Zee- en havenwerken, rijks'.
Zwartewaalse zeedijk, 1827-1848
1827 364
1828 408-409
1829 350
1830 233, 243
1831 188
1832 192
1833 179
1834 220
1835 241
1836 259, 265
1837 315
1838 313
1839 325
1840 299
1841 357
1842 427, 430-431
1843 435, 437
1844 487
1845 487
1846 544
1847 507, 510
1848 475, 487
Zee- en havenwerken, rijks
Betreft:
Hellevoetsluis, havenwerken te -
Hellevoetsluis, ijzeren brug te -
Oude Hoornse zeedijk
Tiengemeten, werken op het eiland -
Tiengemeten, quarantaineplaatsen op -
Zwartewaalse zeedijk, werken vóór de -
Rijkszeewerken, 1827-1848
1827 357-361
1828 371-377, 410
1829 338-343
1830 234-239
1831 183-187
1832 193-195
1833 180-183, 185
1834 221-225
1835 242-245
1836 255-256
1837 316-320, 323-325
1838 314-323
1839 104-106, 326-328
1840 93-94, 295-296
1841 359-360
1842 112-117, 425-426
1843 125-128, 133-139, 433
1844 138-141, 153-157, 167, 176, 486
1845 485-486
1846 515-517, 539-540
1847 508
1848 476-478, 488
Overige zee- en havenwerken
Gorinchem, 1830, 1835-1836, 1841
Brouwershaven, Brouwershavense zeegat, 1838-1839, 1845, 1847-1848
Dordrecht, 1839
Sommelsdijk, Middelharnis, 1839, 1842, 1844-1845
Delfshaven, 1846
1830 68
1835 67
1836 72, 78
1838 15, 21
1839 17-18, 49-50, 221
1841 85
1842 253
1844 330, 336
1845 29, 326-327
1846 77
1847 45
1848 31-32
Overige waterstaatswerken
Begraafplaatsen, werken aan -
Zie voor Schoonhoven: 'De Lek, 1828'.
Brielle, 1847
Oude- en Nieuwe-Wetering, 1843
Schipluiden, Hodenpijl, Sint Maartensregt, 1847
Zuidland, 1837
1837 313
1843 415
1847 43, 357
Leerdam, sloop van de Schoonrewoerdse poort te -
Leerdam, stad
1832 90
Leiden, gasverlichting te -
Leiden
1847 198-200
Riolering, aanleg van -
Scheveningen, dorp
1834 165
Scheepvaart, verbetering van de -, tussen 's-Gravenhage en de Maas
Scheepvaart
1833 139
1834 153
Schip, lichten van gezonken -
Oude Weteringvaart bij het Haarlemmermeer onder Alkemade, 1847-1848
1847 280
1848 252-253, 257-259
Stadsuitbreiding, werken op -
Feijenoord, werken op - 1827
Rotterdam, 1834-1835, 1842, 1847-1848
1827 67-68
1834 144-145
1835 155
1842 224-225
1847 314-315, 324
1848 297
Telegraferen, electro-magnetisch -
Telegrafen, electro-magnetisch
1848 349
Verversing van de grachten te 's-Gravenhage
's-Gravenhage
1832 55
Beschrijving van de series en archiefbestanddelen
- Periode 1811-1816. Ingenieurs van de wegen en bruggen, later van de waterstaat., A
  in de arrondissementen 's-Gravenhage en Leiden
  in het arrondissement Rotterdam
  in de arrondissementen Dordrecht en Gorinchem
  in het arrondissement Brielle
  - HET ARCHIEF VAN DE INGENIEUR VAN DE WEGEN EN BRUGGEN IN DE ARRONDISSEMENTEN 's-GRAVENHAGE EN LEIDEN (Standplaats: 's-Gravenhage / Katwijk, 1811-1813) en HET ARCHIEF VAN DE INGENIEUR VAN DE WATERSTAAT IN DE VOORMALIGE ARRONDISSEMENTEN 's-GRAVENHAGE EN LEIDEN (Standplaats: 's-Gravenhage / Katwijk, 1814-1816)
    - Brieven en missiven van diverse personen aan ingenieur A.C. Kros, 1811-1816; 1-6; 6 omslagen
      - 1811, 1
      - 1812, 2
      - 1813, 3
      - 1814, 4
      - 1815, 5
      - 1816 januari-augustus, 6
    - Staten van de toestand van de grote wegen in het arrondissement, opgemaakt door ingenieur A.C. Kros, afschriften, 1815-1816; 7; 1 omslag
    - Weekrapporten van de pikeur Q. Blanken aan ingenieur A.C. Kros betreffende de onderhoudswerkzaamheden aan de weg van Leiden naar de Utrechtse grens, 1816; 8; 1 omslag
      Zie ook inv.nr. 61.
  - HET ARCHIEF VAN DE INGENIEUR VAN DE WEGEN EN BRUGGEN IN HET ARRONDISSEMENT ROTTERDAM (Standplaats: Rotterdam, 1811-1813) en HET ARCHIEF VAN DE INGENIEUR VAN DE WATERSTAAT IN HET VOORMALIG ARRONDISSEMENT ROTTERDAM (Standplaats: Rotterdam, 1814-1816)
    - Algemeen
      - Stukken ingekomen bij en minuten van stukken uitgegaan van ingenieur E. Stoelendraaijer, later van ingenieur J. van Lakerveld Blanken, 1813-1816; 9-12; 4 omslagen
        - 1813, 9
        - 1814, 10
        - 1815, 11
        - 1816, 12
    - Bijzonder
      - Havens
        - Bestek voor het uitdiepen van de haven van Vlaardingen, 1815; 13; 1 stuk
          In druk.
        - Brieven van conducteur C.D. Munro van Filpen aan ingenieur J. van Lakerveld Blanken betreffende de werken in de haven van Vlaardingen, met bijlagen, 1815-1816; 14; 1 omslag
      - Wegen
        - Bestek voor het verrichten van reparaties aan de weg van Rotterdam, vanaf het Pontegat naar Overschie, 1814; 15; 1 stuk
        - Bestek voor het vernieuwen van de houten beschoeiing van de Lagerbrug te Overschie, 1815; 16; 1 stuk
        - Bestek en voorwaarden voor het onderhoud van de weg over Rozenburg tussen de Brielse en Maassluise veerheuvel, 1814; 17; 1 stuk
  - HET ARCHIEF VAN DE INGENIEUR VAN DE WEGEN EN BRUGGEN IN DE ARRONDISSEMENTEN DORDRECHT EN GORINCHEM (Standplaats: Gorinchem, 1811-1813) en HET ARCHIEF VAN DE INGENIEUR VAN DE WATERSTAAT IN DE VOORMALIGE ARRONDISSEMENTEN DORDRECHT EN GORINCHEM (Standplaats: Gorinchem, 1814-1816)
    - Algemeen
      - Stukken ingekomen bij en minuten van stukken uitgegaan van ingenieur A. Goekoop, 1812-1816; 18-22; 5 omslagen
        - 1812, 18
        - 1813, 19
        - 1814, 20
        - 1815, 21
        - 1816, tot augustus, 22
      - Brieven van conducteur C.C. de Keijzer aan ingenieur A. Goekoop betreffende de onderhoudswerkzaamheden aan diverse objecten in het arrondissement, 1812-1816; 23; 1 pak
      - Staat van de toestand van de grote wegen in het arrondissement, opgemaakt door ingenieur A. Goekoop, minuut, 1815; 24; 1 stuk
    - Bijzonder
      - Straatweg Vianen-Gorinchem
        - Stukken ingekomen bij en minuten van stukken uitgegaan van ingenieur A. Goekoop, betreffende de aanleg van de straatweg, 1812-1814; 25; 1 pak
        - Reglement voor het verkeer op de straatweg; met een instructie voor de tolgaarders, 1814; 26; 2 stukken
        - Stukken ingekomen bij en minuten van stukken uitgegaan van ingenieur A. Goekoop betreffende het onderhoud en beheer van de weg, 1814-1816; 27; 1 omslag
        - Stukken ingekomen bij en minuten van stukken uitgegaan van ingenieur A. Goekoop betreffende de bouw en het onderhoud van tolhuizen en tolbomen, 1814-l816; 28; 1 omslag
      - De weg van Rotterdam naar Dordrecht en het Nieuwe Veer
        - Bestekken voor het onderhoud van de weg, 1814-1816; 29; 1 omslag
      - De weg van Rotterdam naar Numansdorp
        - Bestekken voor het onderhoud van de weg, 1814-1816; 30; 1 omslag
      - De Lingewerken
        - Bestekken voor de aanleg, verbetering en vernieuwing van dijken en sluizen langs de rivier de Linge, tussen Asperen en Gorinchem, 1809-1815; 31; 1 pak
        - Ingekomen stukken en minuten van uitgaande stukken betreffende het onderhoud en beheer van de Lingewerken, 1812-1816; 32-33; 2 pakken
          - 1812-1813, 32
          - 1814-1816, 33
        - Bestekken voor het onderhoud van diverse sluizen tussen Gorinchem en Asperen, die behoren tot de Lingewerken, 1814-1816; 34; 1 omslag
        - Staten van ontvangen brug-en sluisgelden over de periode 1810-1815, opgemaakt door de sluis-en brugwachter van de Lingesluis te Asperen, 35; 2 katernen
  - HET ARCHIEF VAN DE INGENIEUR VAN DE WEGEN EN BRUGGEN IN HET ARRONDISSEMENT BRIELLE (Standplaats: Goedereede, later Brielle, 1811-1813) en HET ARCHIEF VAN DE INGENIEUR VAN DE WATERSTAAT IN HET VOORMALIGE ARRONDISSEMENT BRIELLE (Standplaats: Brielle, 1814-1816)
    - Algemeen
      - "Livre d'ordre", register van orders, ontvangen van de hoofdingenieur, 1811; 36; 1 deel
        In het Frans.
      - Brievenboeken van ingenieur A. Goekoop, later ingenieur P.A. Overduijn, 1811-1814; 37-39; 3 delen
        Deels in het Frans.
        - 1811-1812, 37
        - 1812-1813, 38
        - 1813-1814, 39
      - Stukken ingekomen bij en minuten van stukken uitgegaan van ingenieur P.A. Overduijn, 1814-1816; 40; 1 omslag
    - Bijzonder
      - "Etat mensuel", register van maandrapporten van ingenieur A. Goekoop aan de hoofdingenieur betreffende de zeewerken op Goeree, 1811; 41; 1 deel
      - Rapporten van ingenieur P.A. Overduijn aan de hoofdingenieur betreffende de werken op Goeree, afschriften, 1814-1815; 42; 1 omslag